【裁判字號】    89,交聲,412
【裁判日期】    900212
【裁判案由】    違反道路交通管理處罰條例聲明異議
【裁判全文】
臺灣臺北地方法院交通事件裁定                    八十九年度交聲字第四一二號
    異議人即
    受處分人  甲○○
右列受處分人因違反道路交通管理處罰條例案件，對於臺北市交通事件裁決所八十九
年七月廿八日所為之處分( 原處分案號：北市裁三字第裁22-AAU543600號 )聲明異議
，本院裁定如左：
        主      文
異議駁回。
        理      由
一、按「道路交通管理處罰條例」第三條第八款及「道路交通安全規則」第二條第一
    項第一款，均明文規定該等有關道路交通管理法規所稱之「汽車」，均包括「機
    器腳踏車」。汽( 機 )車駕駛人飲酒後，其吐氣所含酒精成份超過每公升0.25毫
    克以上者，不得駕車，「道路交通安全規則」第一一四條第二款定有明文。又汽
    ( 機 )車駕駛人，酒精濃度過量者，處新臺幣六千元以上一萬二千元，並當場禁
    止其駕駛及吊扣其駕駛執照六個月，如已受吊扣或吊銷駕駛執照處分者，則不予
    記點，「道路交通管理處罰條例」第三十五條第一項第一款亦有處罰規定。
二、本件受處分人即異議人甲○○於八十九年六月十七日凌晨三時四十五分許，飲酒
    後駕駛一輛車牌DSO-526 號輕型機器腳踏車，途經臺北市○○區○○路、和平西
    路交岔路口，為臺北市政府警察局萬華分局桂林路派出所執行員警陳永裕攔停檢
    測其呼氣酒精濃度已達每公升0.50毫克，以其有違反「道路交通管理處罰條例」
    第三十五條第一項第一款規定之行為而當場( 北市警交大字第AAU543600 號 )掣
    單舉發。受處分人甲○○不但拒絕在「酒精測試成果紙」簽名並拒絕簽收前揭舉
    發違規通知單。經乙○○○○在該紙舉發違規通知單上記明其拒絕簽收事由後，
    依「違反道路交通管理事件統一裁罰標準及處理細則」第十一條第一項第一款規
    定，視為受處分人甲○○已經收受該紙舉發違規通知單，並獲告知應於八十九年
    七月二日前自行到案。嗣因受處分人甲○○於應到案日期前向原處分機關申訴，
    原處分機關請舉發單位調查結果，仍認受處分人確有前揭「酒精濃度過量駕車」
    之違規行為，原處分機關乃依「道路交通管理處罰條例」第三十五條第一項第一
    款規定，從輕裁處新臺幣六千元罰鍰並吊扣其駕駛執照六個月。
三、訊據受處分人甲○○雖不否認其於前揭時地為警攔停檢測呼氣酒精濃度之事實，
    惟矢口否認其有「酒精濃度過量駕車」之違規行為，辯稱略以「當晚我因為睡不
    著覺，外出吃消夜吃了二碗肉粥，但絕對沒有喝酒。我是因為安全帽沒有繫緊才
    遭警攔停，他跟我做了三次酒精測試，都沒有反應。我沒有看到酒精測試成果表
    ，所以我拒絕簽收舉發違規通知單」云云。經查：本件受處分人甲○○駕駛該輛
    車牌DSO-526 號輕型機器腳踏車於前揭時地為警攔停檢測其呼氣所含酒精成份達
    每公升0.50毫克之事實，業據證人( 舉發員警 )陳永裕於本院調查中到庭具結證
    述明確，並有陳警員記載本件執勤過程之「員警工作記錄簿」及受處分人拒絕簽
    名之呼氣所含酒精成份每公升0.50毫克測試成果表等件影本各一紙在卷可資佐證
    。況查執行勤務之警察掣單舉發違反「道路交通管理處罰條例」所列之違規事實
    ，本質上為行政處分，係公務員基於職務上之權力，依法就特定之具體事件所為
    之具公法上效果之單方面行政行為，基於公務員為公法上行為具有公信力之原則
    ，該行政行為當可被推定為真正，其據以依法處分之事實認定亦為正確無誤。本
    件受處分人空言否認，所辯無非係卸責之詞，不足採信。本件違規事證明確，從
    而原處分機關依「道路交通管理處罰條例」第三十五條第一項第一款，裁處受處
    分人新臺幣六千元罰鍰並吊扣其駕駛執照六個月，核無違誤。本件異議為無理由
    ，應予駁回。
據上論斷，應依道路交通案件處理辦法第十九條，裁定如主文。
中      華      民      國    九    十    年      二      月    十二    日
                          臺灣臺北地方法院交通法庭
                                  法  官  鍾      華
右正本證明與原本無異。
如不服本裁定，應於裁定送達後五日內向本院提出抗告狀。
                                  書記官  黃  繡  琴
中      華      民      國    九    十    年      二      月    十二    日


司法院資訊處製作；財團法人民間司法改革基金會備份。
